【裁判字號】    98,訴,108
【裁判日期】    980223
【裁判案由】    違反槍砲彈藥刀械管制條例
【裁判全文】
臺灣桃園地方法院刑事判決               98年度訴字第108號
公  訴  人  臺灣桃園地方法院檢察署檢察官
被      告  甲○○
指定辯護人  本院公設辯護人林銘宏
上列被告因違反槍砲彈藥刀械管制條例等案件，經檢察官提起公
訴（97年度偵字第19740號），本院判決如下：
    主  文
甲○○未經許可，持有可發射金屬具有殺傷力之空氣槍，處有期
徒刑年貳月，併科罰金新臺幣伍萬元，罰金如易服勞役，以新
臺幣壹仟元折算壹日。扣案之空氣長槍壹枝（槍枝管制編號桃警
鑑0000000000）及鋼珠壹佰肆拾顆，均沒收。
    事  實
一、甲○○明知具有殺傷力之空氣長槍1枝（槍枝管制編號桃警
    鑑0000000000）係為槍砲彈藥刀械管制條例所管制之槍械，
    未經許可不得持有，竟於民國97年7月初之某不詳時間，以
    新臺幣約11,000元之代價，於網路上向某姓名年籍不詳之人
    購入後而持有之，嗣於97年8 月28日晚間10時45分許，為警
    於桃園縣中壢市○○路與復興路口所查獲，並於其所有車牌
    號碼9100-MQ 號自用小客車後車廂扣得上開空氣長槍1 枝、
    鋼珠140 顆，始知上情。
二、案經桃園縣政府警察局中壢分局報請臺灣桃園地方法院檢察
    署檢察官偵查後起訴。
    理  由
壹、證據能力方面
    按被告以外之人於審判外之言詞或書面陳述，除法律有規定
    者外，不得作為證據；又被告以外之人於審判外之陳述，雖
    不符合刑事訴訟法第159條之1至第159條之4之規定，而經當
    事人於審判程序同意作為證據，法院審酌該言詞陳述或書面
    陳述作成時之情況，認為適當者，亦得為證據，而當事人、
    代理人或辯護人於法院調查證據時，知有上開不得為證據之
    情形，而未於言詞辯論終結前聲明異議者，視有前項之同意
    ，刑事訴訟法第159條第1項及第159條之5分別定有明文。本
    件證人彭聖尚、邱佳輝、王威程於警詢中所為之陳述，雖為
    被告等以外之人於審判外之言詞陳述，然經本院於審判程序
    提示予被告及辯護人並告以要旨，均經被告等及辯護人表示
    無意見，且未聲明異議，又本院審酌上開證人警詢筆錄之記
    載，並無不正取供之情事，且證人於警詢時並無具結之可能
    ，故就該等審判外言詞陳述作成時之情況，應認為適當，依
    前揭法條意旨，得援為本案證據。
貳、事實認定方面
    上揭事實，業據被告甲○○迭於警詢、檢察官偵查及本院審
    理時坦承不諱，核與證人彭聖尚、邱佳輝、王威程於警詢之
    證詞相符。又扣案管制編號桃警鑑0000000000號之空氣長槍
    1 把，係氣動式槍枝，外接大型高壓鋼瓶作為發射動力，可
    發射直徑約8mm 之金屬彈丸具有殺傷力之改造槍枝，有桃園
    縣政府警察局97年9 月15日桃警鑑字第0970003970號槍彈鑑
    定書（見臺灣桃園地方法院檢察署97年度偵字第19740 號卷
    宗第46頁至第49頁）在卷供參，並有上開空氣槍1 枝、鋼珠
    140 顆扣案可佐，足認被告甲○○之自白與事實相符，事證
    明確，被告甲○○持有可發射子彈具有殺傷力之空氣槍犯行
    ，堪以認定。
、法律適用方面
    核被告甲○○所為，係犯槍砲彈藥刀械管制條例第8條第4項
    未經許可持有可發射金屬具有殺傷力之空氣槍罪。爰審酌被
    告甲○○前自97年7 月間起，已持有上開扣案空氣長槍，對
    社會安全潛在之危險性重大，原不宜輕縱，然被告甲○○於
    本院審理中，對其持有具有殺傷力空氣槍之犯行皆坦承不諱
    ，態度尚佳等一切情狀，認公訴人求處被告甲○○有期徒刑
    3 年2 月，尚稱妥適，爰量處如主文所示之刑，併就罰金刑
    部分，諭知易服勞役之折算標準。扣案管制編號桃警鑑0000
    000000號之空氣長槍1 把，係氣動式槍枝，外接大型高壓鋼
    瓶作為發射動力，可發射直徑約8mm 之金屬彈丸具有殺傷力
    ，為違禁物，應依刑法第38條第1 項第1 款之規定宣告沒收
    ；另扣案鋼珠140 顆（其中試射3 顆，尚無法證明已滅失）
    ，雖非違禁物，但為被告所有供上開空氣槍之配備及發射之
    用等情，業據被告供陳明確，該等物與上開槍枝結合後，已
    具殺傷力，且經被告供承在卷，應認屬供本件犯罪所用之物
    ，依刑法第38條第1 項第2 款併予宣告沒收。
據上論斷，應依刑事訴訟法第299 條第1 項前段，槍砲彈藥刀械
管制條例第8 條第4 項，刑法第11條前段、第42條第3 項前段、
第38條第1 項第1 款、第2 款，判決如主文。
本案經檢察官翁偉玲到庭執行職務。
中    華    民    國    98    年    2    月    23    日
                  刑事第七庭審判長  法  官  蕭世昌
                                    法  官  連雅婷
                                    法  官  蔡羽玄
以上正本證明與原本無異。
如不服本判決，應於送達後10日內向本院提出上訴狀（應附繕本
），其未敘述上訴理由者，應於上訴期間屆滿後20日內，補提理
由書狀於本院，上訴於臺灣高等法院。
                                    書記官  陳玉芳
中    華    民    國    98    年    2     月    23    日
附錄所犯法條：
槍砲彈藥刀械管制條例第8條：
未經許可，製造、販賣或運輸鋼筆槍、瓦斯槍、麻醉槍、獵槍、
空氣槍或第4條第1項第1款所定其他可發射金屬或子彈具有殺傷
力之各式槍砲者，處無期徒刑或5年以上有期徒刑，併科新臺幣
1千萬元以下罰金。
未經許可，轉讓、出租或出借前項所列槍枝者，處5年以上有期
徒刑，併科新臺幣1千萬元以下罰金。
意圖供自己或他人犯罪之用，而犯前二項之罪者，處無期徒刑或
7年以上有期徒刑，併科新臺幣1千萬元以下罰金。
未經許可，持有、寄藏或意圖販賣而陳列第1項所列槍枝者，處3
年以上10年以下有期徒刑，併科新臺幣700萬元以下罰金。
第 1 項至第 3 項之未遂犯罰之。
槍砲彈藥刀械管制條例第12條：
未經許可，製造、販賣或運輸子彈者，處1年以上7年以下有期徒
刑，併科新台幣500萬元以下罰金。
未經許可，轉讓、出租或出借子彈者，處6月以上5年以下有期徒
刑，併科新台幣300萬元以下罰金。
意圖供自己或他人犯罪之用，而犯前二項之罪者，處3年以上10
年以下有期徒刑，併科新台幣700萬元以下罰金。
未經許可，持有、寄藏或意圖販賣而陳列子彈者，處5年以下有
期徒刑，併科新台幣300萬元以下罰金。
第 1 項至第 3 項之未遂犯罰之。


司法院資訊處製作；財團法人民間司法改革基金會備份。
